【裁判字號】    99,交易,192
【裁判日期】    990420
【裁判案由】    過失傷害
【裁判全文】
臺灣臺中地方法院刑事判決             99年度交易字第192號
公  訴  人  臺灣臺中地方法院檢察署檢察官
被      告  乙○○
上列被告因過失傷害案件，經檢察官提起公訴（99年度偵字第41
21號），本院以簡式審判程序，判決如下：
    主  文
乙○○因過失傷害人，處拘役肆拾日，如易科罰金，以新臺幣壹
仟元折算壹日。
    事  實
一、乙○○於民國98年11月15日晚上 8時30分許，駕駛車牌號碼
    OB -2678號自用小客車，沿臺中市○○○街由山西路往青島
    路方向行駛至同街與青島東街間之交岔路口時，本應注意汽
    車行至無號誌亦未劃分幹、支線之交岔路口，如同為直行車
    ，左方車應暫停讓右方車先行，而依當時天候晴、夜間有照
    明、路面乾燥無缺陷、無障礙物、視距良好，並無不能注意
    之情事，竟疏未注意讓右方車先行，逕自通過上開交岔路口
    ，適其右方有亦疏未注意行經無號誌交岔路口應減速慢行之
    丙○○無照騎乘車牌號碼WTT -461號重型機車，沿青島東街
    由文心路往北平路方向穿越該交叉路口，兩車因之避煞不及
    ，乙○○駕駛之上開自小客車車頭即與丙○○騎乘之上開重
    型機車左側車身發生碰撞，丙○○因之人車倒地，受有左側
    股骨骨折之傷害。乙○○肇事後，於有偵查權限之公務員發
    覺其犯罪前，向據報前往現場處理之臺中市警察局第二分局
    交通分隊警員陳家豪承認為肇事人，自首而接受裁判。
二、案經丙○○訴由臺中市警察局第二分局報請臺灣臺中地方法
    院檢察署檢察官偵查起訴。
    理  由
一、按被告乙○○所犯係死刑、無期徒刑、最輕本刑為 3年以上
    有期徒刑以外之罪，其於審理程序就前揭被訴事實為有罪之
    陳述，經本院告知簡式審判程序之旨，並聽取其與公訴人之
    意見後，認無不得或不宜改依簡式審判程序進行之情形，爰
    依刑事訴訟法第273條之 1第1項規定，裁定本件進行簡式審
    判程序，合先敘明。
二、上開犯罪事實，業據被告乙○○於本院準備程序、審理時坦
    承不諱（見本院99年4月6日準備程序、審判筆錄），核與證
    人即被害人丙○○於警詢、偵訊時證述情節相符，並有臺中
    市○○○道路交通事故初步分析研判表 1份、臺中市○○○
    道路交通事故談話紀錄表 2份、道路交通事故現場圖、道路
    交通事故調查報告表（一）（二）各 1份、道路交通事故肇
    事車輛及現場照片14幀附卷可憑，而被告駕駛上開自小客車
    肇事致被害人丙○○受有上開傷害等情，亦有中國醫藥大學
    附設醫院出具之診斷證明書 1份在卷可參。按車輛行至無號
    誌或號誌故障而無交通指揮人員指揮之交岔路口，支線道車
    應暫停讓幹線道車先行。未設標誌、標線或號誌劃分幹、支
    線道者，少線道車應暫停讓多線道先行；車道數相同時，轉
    彎車應暫停讓直行車先行；同為直行車或轉彎車者，左方車
    應暫停讓右方車先行，道路交通安全規則第102條第 1項第2
    款定有明文。本件被告及被害人陳淑貞所行駛之上開交岔路
    口係屬無號誌之交岔路口，該路口並未設標誌、標線或號誌
    劃分幹、支線道，雙方之車道數相同，且均為直行車等情，
    為被告所不爭執，並有上開現場圖、道路交通事故調查報告
    表及現場照片可稽。是依上開規定，左方車應讓右方車先行
    ，換言之，行駛於左方之車輛應暫停觀察右方車路況，讓右
    方車優先通行後認為安全時方得續行。查本件被告係沿文昌
    一街由東向西行駛，而被害人則是沿青島東街自北往南行駛
    ，是被害人係屬於右方車，而被告則屬於左方車，亦有上開
    現場圖可參，則本件被告駕駛自小客車至系爭交岔路口時，
    自應暫停觀察右方車之動態，確定為安全時始可續行。而依
    當時天候晴、夜間有照明、路面乾燥無缺陷、道路無障礙物
    、視距良好，此有道路交通事故調查報告表（一）附卷可查
    ，並無不能注意之情形，詎其能注意，竟疏未注意停車讓右
    方車之被害人陳淑貞優先通過，即貿然通過交岔路口，致與
    被害人發生碰撞，告訴人因之受有如事實欄所載傷害，足見
    被告有過失，且其過失行為與告訴人受傷間具有相當因果關
    係。綜上，本案事證明確，被告犯行堪以認定。
三、核被告乙○○所為，係犯刑法第284條第1項前段之過失傷害
    罪。被告於肇事後，在未經有偵查權之機關或公務員發覺為
    犯嫌前，向到現場處理本件車禍之臺中市警察局第二分局交
    通分隊警員陳家豪承認其為肇事者乙節，有臺中市○○○道
    路交通事故肇事人自首情形紀錄表 1紙附卷可稽，足認被告
    係自首而接受裁判，依刑法第62條前段規定減輕其刑。爰審
    酌被告並無犯罪前科，有臺灣高等法院被告前案紀錄表在卷
    可考，素行良好，本件因過失肇事致告訴人受有前述之傷害
    ，惟被告犯後始終坦承犯行，態度尚佳，告訴人對本件車禍
    之發生亦有部分過失及其所受傷害之程度，以及本件所犯之
    罪核屬過失犯，犯後被告因與告訴人間對損害賠償之金額歧
    異，致未能達成和解之情形，暨兼衡被告犯罪之手段、生活
    狀況、品行、智識程度等一切情狀，量處如主文所示之刑，
    並諭知易科罰金之折算標準，以示懲儆。
四、據上論斷，應依刑事訴訟法第273條之1第1項、第299條第1
    項前段，刑法第284條第1項前段、第62條前段、第41條第1
    項前段，刑法施行法第1條之1，判決如主文。
本案經檢察官甲○○到庭執行職務。
中    華    民    國    99    年     4    月    20    日
                  刑事第七庭  法   官   林 美 玲
以上正本證明與原本無異。
如不服本判決應於判決送達後十日內向本院提出上訴狀，並應敘
述上訴理由（均須按他造當事人之數附繕本）「切勿逕送上級法
院」。
                              書 記 官  黃 珮 華
中    華    民    國    99    年     4    月    20    日
附錄論罪科刑法條：
中華民國刑法第185條之4
駕駛動力交通工具肇事，致人死傷而逃逸者，處6月以上5年以下
有期徒刑。

司法院資訊處製作；財團法人民間司法改革基金會備份。
